【裁判字號】    98,抗,130
【裁判日期】    980506
【裁判案由】    本票裁定
【裁判全文】
臺灣臺中地方法院民事裁定               98年度抗字第130號
抗  告  人    耐隆實業股份有限公司
兼法定代理人  丙○○
抗  告  人    甲○○
相  對  人    中租迪和股份有限公司
法定代理人    乙○○
上列當事人間聲請本票准許強制執行事件，抗告人對於民國98年
2月27日本院簡易庭所為97年度司票字第11756號裁定提起抗告，
本院合議庭裁定如下：
    主    文
抗告駁回。
抗告程序費用新臺幣壹仟元由抗告人連帶負擔。
    理    由
一、按執票人向本票發票人行使追索權時，得聲請法院裁定後強
    制執行，票據法第123條定有明文。又本票執票人，依票據
    法第123條規定，聲請法院裁定許可對發票人強制執行，係
    屬非訟事件，此項聲請之裁定，及抗告法院之裁定，僅依非
    訟事件程序，以審查強制執行許可與否，並無確定實體上法
    律關係存否之效力，法院僅就本票形式上之要件是否具備予
    以審查，即為已足，如發票人就票據債務之存否有爭執時，
    應由發票人提起確認之訴，以資解決，最高法院56年台抗字
    第714號判例及57年台抗字第76號判例可資參照。
二、本件相對人主張：其執有抗告人於民國97年5月30日共同簽
    發面額新臺幣（下同）21,226,428元，到期日97年11月30日
    ，並免除作成拒絕證書之本票1紙（下稱系爭本票），詎屆
    期提示未獲全部付款，尚積欠本金18,293,038元及自97年11
    月30日起至清償日止，按週年利率百分之20計算之利息，爰
    依票據法第123條規定聲請裁定許可強制執行等情，並提出
    系爭本票為證。而原裁定就系爭本票之形式要件為審查後，
    認為其應記載事項均已具備，因而予以准許，即無不合。
三、抗告意旨略以：抗告人耐隆實業股份有限公司向相對人借款
    19,000,000元，約明分36期攤還，利息為2,120,408元，而
    抗告人於97年6月30日至同年10月30日已償還5期（本金部分
    共2,638,890元，利息共294,500元），故尚餘31期部分，本
    金應為16,361,118元，利息應為1,825,900元。另因景氣不
    佳，相對人主張之利息以週年利率百分之20計算顯屬過高，
    應以週年利率百分之7計算，原裁定逕予准許為強制執行，
    顯屬不當，爰依法提起抗告，請求廢棄原裁定等語。
四、經查：本院核閱原審卷附系爭本票影本，系爭本票記載發票
    日期、到期日期，且發票人位置亦有「耐隆實業股份有限公
    司」、「甲○○」、「丙○○」之簽章，依前揭說明，系爭
    本票從形式審查，已符合票據法規定本票應記載之事項，依
    票據法第5條規定，抗告人即應負本票發票人之責任，原審
    據以裁定准許強制執行，難認有何違誤；至於抗告人前開主
    張，對於其尚積欠金額計算有誤及相對人請求之利息過高等
    情，核屬實體上之爭執事項，應由抗告人另行提起訴訟資以
    解決，尚非本件非訟事件所得審究。從而，本件抗告為無理
    由，應予駁回。
五、據上論結，本件抗告為無理由，依非訟事件法第46條、第21
    條第2項、第24條第1項，民事訴訟法第495條之1第1項、第4
    49條第1項、第85條第2項，裁定如主文。
中    華    民    國    98    年    5     月    6     日
                  民事第二庭    審判長法  官  許秀芬
                                      法  官  涂秀玲
                                      法  官  楊國精
上為正本係照原本作成。
如不服本裁定，得依非訟事件法第45條第3、4項規定，以適用法
規顯有錯誤為理由，於收受本裁定正本送達後10日內，向本院提
出再抗告狀，（須附繕本一份及繳納再抗告裁判費新台幣1,000
元），經本院許可後始可再抗告。
中    華    民    國    98    年    5     月    6     日
                                      書記官


司法院資訊處製作；財團法人民間司法改革基金會備份。
